臺灣花蓮地方法院刑事判決                            九十年度易字第四三○號
    公  訴  人  臺灣花蓮地方法院檢察署檢察官
    被      告  辛○○
右列被告因竊盜案件，經檢察官提起公訴（九十年度偵字第一七五二號）及函請併辦
（九十年度偵字第一七五○號），本院判決如左：
    主  文
辛○○共同連續攜帶兇器竊盜，累犯，處有期徒刑壹年拾月。
一字型起子壹把沒收之。
    事  實
一、辛○○曾於民國八十四年間因違反麻醉藥品管理條例案，經本院以八十四年度易
    字第八六○號於八十四年十一月十六日判處有期徒刑六月，於同年十二月十七日
    確定，嗣於八十五年四月十六日易科罰金執行完畢，猶不知悛悔，基於竊盜概括
    犯意(1)與戊○○（已經本院九十年度易緝字第二八號審結）二人共同基於意圖為
    自己不法所有犯意聯絡，於八十八年十一月七日九時五十分許，由辛○○駕駛無
    車牌之自用小客車搭載戊○○，一起前往花蓮縣壽豐鄉鹽寮村六三號羅衛國之住
    處，由辛○○侵入上址房間內竊取羅衛國所管理的木製佛像一尊（侵入住宅部分
    未據告訴），戊○○則於車上把風並看守竊得之佛像，迄同日十一時許，辛○○
    再度入屋行竊時，為警當場查獲戊○○及車內佛像一尊，辛○○則趁機逃逸。(2)
    於八十九年一月一日凌晨二時三十分許，在花蓮縣鳳林鎮林榮國小，竊取光碟教
    唱機一台（含擴大機一台、搖控器一個、擴大機搖控器一個）。(3)又與己○○（
    已經本院八十九年度易字第一五七號審結）共同基於竊盜之犯意聯絡，於八十九
    年一月六日晚間二十三時許，在花蓮市北濱公園，由辛○○提議、己○○把風，
    辛○○並持其所有、客觀上足對人之生命、身體、安全構成威脅而具有危險性之
    一字型起子一把（未扣案），竊取丙○○所有、車號Ｕ六─○六○一號自小貨車
    一部（該車為丙○○於八十九年一月初某日，在花蓮市○○路三五八號前失竊）
    ，得手後供其二人使用；其二人唯恐駕駛該車遭警臨檢查獲，乃於八十九年一月
    七日二、三時許，駕駛該車至花蓮市○○路一三○號前，由己○○在車上把風，
    辛○○下車持不詳姓名之人所有、客觀上足對人之生命、身體、安全構成威脅而
    具有危險性之扳手一把（未扣案），竊取丁○○所有、車號ＪＡ─五七五○號自
    小客車車牌二面，得手後將該車牌懸掛在所竊得之自小貨車上。嗣經警循線查獲
    。
二、案經花蓮縣警察局吉安分局報告臺灣花蓮地方法院檢察署檢察官偵查起訴及函請
    併辦。
    理  由
一、訊據被告辛○○矢口否認有前開竊盜犯行，辯稱：不認識戊○○，有與己○○共
    同前往，並沒有與己○○一起偷車，貨車是己○○開的，是己○○載我去，我不
    知道他要作何事，己○○在花蓮看守所時，要我幫他擔這些罪名，音響是庚○○
    叫我們賣的，賣完後我們把錢花光，他很生氣要找我算帳，我們也不知道東西是
    從哪裡來的云云。經查：
（一）被告辛○○如何與戊○○於事實欄(1)之時間、地點共同竊取木製佛像的犯罪事
      實，業據戊○○在警訊及偵查初訊中坦承不諱（見吉警刑字第四三一四號警卷
      八十八年十一月七日筆錄、臺灣花蓮地方法院檢察署八十八年度偵字第四○九
      五號偵查卷第十二、十三頁），核與被害人羅衛國警訊中的指述相符（見吉警
      刑字第四三一四號警卷八十八年十一月七日筆錄），並有贓證物品認領保管收
      據一紙及照片數張在卷可佐，又證人即當天查獲之警員甲○○於本院審理時證
      稱：當天是有人報案，我去時有看到被告二人（即辛○○及戊○○），一個人
      在外面把風，我先問外面的那個人戊○○，說這些東西是何人偷的，他說是裡
      面的人辛○○偷的，被告看到我就跑了，我沒有抓到他，我確定是辛○○。（
      見本院九十一年四月二十三日審判筆錄），戊○○嗣後雖於本院九十年度易緝
      字第二八號審理中陳稱：而且該名「明峰」並非起訴書所指的辛○○云云，顯
      係事後迴護之詞，不足為憑。被告辯稱不認識戊○○云云，係事後卸責之詞，
      不足採信，而被告辛○○聲請傳喚戊○○對質，經本院傳喚、拘提戊○○未到
      庭，本院認此部分事證已臻明確，而無必要，附此說明。
（二）被告辛○○如何於事實欄(2)時間、地點，竊取光碟教唱機一台（含擴大機一台
      、搖控器一個、擴大機搖控器一個）乙節，業據己○○於警訊中供陳在卷（鳳
      警刑字第○七五○號警卷第四、八頁），己○○雖於本院訊問中陳稱：我與辛○○去庚○○處要買毒品，因為沒有錢，所以庚○○要我們幫他賣伴唱機，庚○○還有附保證書。張上釗也可以作證，他是當天載我們來花蓮的。（見本院
      九十一年三月十五日訊問筆錄），然而己○○於警訊中陳稱：「饒（明峰）於
      八十九年一月六日二十一時在西林找到我，並跟我借錢，我就說沒錢，他就問
      我那裏可以賣伴唱機，我說可能花蓮有吧！」（同上警卷第八頁），己○○於
      本院八十九年易字第一五七號訊問中陳稱：八十九年一月六日傍晚，辛○○找
      我說他朋友有一台伴唱機要賣，我就找我朋友張上釗開車載我們到花蓮林榮庚○○家中載伴唱機，核與證人張上釗警訊中陳稱：我於八十九年一月六日晚間
      約二十二時許，我在南平里平祥路載辛○○與己○○欲一起上花蓮，上車行至
      林榮里林榮路一五一之一號綽號「阿平」的家載碟影機、擴大器機組之後，就
      上花蓮。（同上警卷第二十八頁反面）相符，己○○於本院訊問中之陳述與警
      、偵訊供述不符，顯係事後迴護被告辛○○之詞，不足為憑。再者，證人徐志
      雄證稱：八十九年一月一日凌晨二時三十分許曾見辛○○於林榮國小門口。（
      同上警卷第二十六頁反面），證人庚○○警訊中則證稱：辛○○有將光碟機及
      擴大機寄放在我住的地方。（見同上警卷第二十四頁反面）；又證人林三峰於
      警訊中證稱：該組音響是八十九年一月七日凌晨二時許，己○○、辛○○到我
      所經營的小吃店來吃東西及打電玩，由辛○○出面向我問是否有需要買音響．
      ．．辛○○說是他本人的，並同時拿出保證書與使用說明書，我才會相信是他
      的，且同時都附有各組的遙控器。（同上警卷第十四、五頁），此外，前開伴
      唱機係林榮國小失竊之物品，亦據林榮國小老師乙○○警訊中陳述在卷（同上
      警卷第十九頁反面），並有贓證物品認領收據可佐。被告辛○○辯稱該音響係
      庚○○要其出賣云云，顯係卸責之詞，不足為憑。綜上所述，被告辛○○此部
      分竊盜犯行，事證明確，堪以認定。
（三）又被告辛○○如何於事實欄(3)時間、地點與己○○竊取前開車輛及車牌，業經
      己○○於警訊中供稱：其與辛○○在北濱公園，辛○○持一字起子發動Ｕ六─
      ○六○一號貨車、伊上車後，原由辛○○駕駛，其後辛○○對伊稱因無駕照，
      請伊駕駛，並告知該車為贓車，怕遭警察查獲，須去拆他人之車牌，伊開車至
      花蓮市○○路，辛○○即說停車，他去拆別人的車牌來掛，當時伊在車上，車
      子並熄火停在辛○○拆車牌之對面路旁，伊未看見他（指辛○○）拆幾面車牌
      等情（見鳳警刑字第○七五○號警卷第九至十一頁），復於本院八十九年易字
      第一九七號審理中陳稱：當時我和辛○○及我朋友張上釗一起開車到北濱公園
      看車子，辛○○先下車，我看車子（指車號Ｕ六─○六○一號貨車）還沒開出
      來，就過去，由我上車發動車子後，就到張上釗車上搬音響到小貨車（即Ｕ六
      ─○六○一號貨車）上．．．．我們（指被告與辛○○）往莊敬路開，在路邊
      時，辛○○叫我在車上等，他下車拆人家的車牌，並將該車牌裝在我們開的車
      上（指前開車號Ｕ六─○六○一號貨車）（見本院八十九年易字第一五七號卷
      第一二四頁、第一一三頁），而被告辛○○固於警訊、本院八十九年度易字第
      一九七號案件初訊時均否認有竊取Ｕ六─○六○一號貨車及車號ＪＡ─五七五
      ○號自小客車車牌之犯行，惟經調查相關證據後，始於本院八十九年易字第一
      九七號案件於八十九年六月二日訊問時自白犯行（同上本院卷第一二二至一二
      三頁參照），並於本院八十九年六月十四日訊問時證稱：其係持其所有之一字
      起子發動Ｕ六─○六○一號貨車，發不動該車時，被告己○○有下來幫忙發動
      等語（同上本院卷四六頁），被告己○○則對其上開供述稱：車子是辛○○發
      動的，我在旁邊看（同上本院卷四六頁）；被告辛○○其後再更異前詞，辯稱
      未與己○○一起偷車，應為事後卸責之詞，顯不可採。此外，尚有被害人丙○○、丁○○於警訊中指述綦明，並有贓證物品認領保管收據二份、照片三張可
      稽。另就本案之查獲過程，有證人即警員潘繼盛、鍾振國於本院訊問時證稱甚
      詳（同上本院卷八一至八二頁）。綜上所述，事證明確，被告辛○○此部分竊
      盜犯行亦堪予認定。
二、核被告辛○○所為，如事實欄(1)、(2)行為係犯刑法第三百二十條第一項之竊盜罪
    、事實欄(3)行為係犯刑法第三百二十一條第一項第三款之攜帶兇器竊盜罪，其先
    後多次竊盜、加重竊盜之犯行，時間緊接，所犯又係構成要件相同之罪名，顯係
    基於概括犯意反覆而為，係連續犯，應依刑法第五十六條連續犯之規定論以情節
    較重之刑法第三百二十一條第一項第三款之攜帶兇器竊盜罪並加重其刑。被告就
    犯罪事實欄(1)、(3)部分之竊盜犯行，分別與戊○○、己○○有犯意聯絡及行為分
    擔，均為共同正犯。被告前開如事實欄(2)、(3)部分之犯行，檢察官雖未起訴，然
    已函請併辦，且與已起訴部分有連續犯裁判上一罪之關係，為起訴效力所及，本
    院自得併予審判，附此敘明。又查，被告曾於八十四年間因違反麻醉藥品管理條
    例案，經本院以八十四年度易字第八六○號於八十四年十一月十六日判處有期徒
    刑六月，於同年十二月十七日確定，嗣於八十五年四月十六日易科罰金執行完畢
    ，此有臺灣高等法院被告全國前案紀錄表、臺灣花蓮地方法院檢察署刑案資料查
    註紀錄表一份在卷可考，其受有期徒刑執行完畢後，五年以內再犯有期徒刑以上
    之本罪，為累犯，應依法加重其刑，並遞加重之。爰審酌被告有前科，素行不佳
    ，其正值青年，不知從事正當工作以維生，竟為滿足一己貪念而連續竊取自小客
    車、車牌、伴唱機、佛像等物品，竊取之物品價值非低，所生危害非輕及其智識
    程度、犯罪後之態度，犯後飾詞狡辯未有悔意等一切情狀，量處如主文所示之刑
    。
三、末查，一字型起子一把為被告辛○○所有，業據被告供承在卷（本院八十九年易
    字第一五七號刑事卷第四十六頁），雖未扣案，但不能證明業已滅失，為供本案
    犯罪所用之物，應依刑法第三十八條第一項第二款宣告沒收宣告沒收。至於扳手
    一把不能證明為被告辛○○所有（或係共犯己○○所有），雖為供本案犯罪所用
    之物，但無從宣告沒收，附此敘明。
據上論斷，應依刑事訴訟法第二百九十九條第一項前段，刑法第二十八條、第五十六
條、第三百二十一條第一項第三款、第四十七條、第三十八條第一項第二款，判決如
主文。
本案經檢察官許建榮到庭執行職務。
中      華      民      國    九十一    年      五      月      七      日
                              臺灣花蓮地方法院刑事庭
                                  法  官  林  麗  玉
右正本證明與原本無異。
如對本判決不服，應於送達後十日內，向本院提出上訴狀。（應抄附繕本）告訴人或
被害人如對於本判決不服者，應具備理由請求檢察官上訴，其上訴期間之計算係以檢
察官收受判決正本之日期為準。
                                  法院書記官
中      華      民      國    九十一    年      五      月      八      日
附錄本判決論罪之法律條文：
刑法第三百二十一條：
犯竊盜罪而有左列情形之一者，處六月以上五年以下有期徒刑：
一、於夜間侵入住宅或有人居住之建築物、船艦或隱匿其內而犯之者。
二、毀越門扇、牆垣或其他安全設備而犯之者。
三、攜帶兇器而犯之者。
四、結夥三人以上而犯之者。
五、乘火災、水災或其他災害之際而犯之者。
六、在車站或埠頭而犯之者。
前項之未遂犯罰之。
